【裁判字號】    99,上易,208
【裁判日期】    990629
【裁判案由】    債務人異議之訴
【裁判全文】
臺灣高等法院臺中分院民事判決         99年度上易字第208號
上  訴  人  國泰世華商業銀行股份有限公司
法定代理人  甲○○
訴訟代理人  丙○○
上  訴  人  日盛國際商業銀行股份有限公司
法定代理人  丁○
訴訟代理人  戊○○
被上訴人    乙○○
訴訟代理人  謝崇浯律師
上列當事人間債務人異議之訴事件，上訴人對於中華民國99年3
月5日臺灣南投地方法院98年度訴字第206號第一審判決提起上訴
，本院於99年6月15日言詞辯論終結，判決如下：
    主  文
原判決主文第一項關於撤銷上訴人國泰世華商業銀行股份有限公
司、日盛國際商業銀行股份有限公司就南投地方法院95年執字第
4358號暨併案之95年執字第7158號清償票款強制執行事件之程序
部分及訴訟費用負擔之裁判（已確定部分除外）均廢棄。
前開廢棄部分，被上訴人在第一審之訴駁回。
第一審（已確定部分除外）、第二審訴訟費用由被上訴人負擔。
   事實及理由
壹、程序方面
    查本件被上訴人於原審起訴時，係列執行債權人國泰世華商
    業銀行股份有限公司（下稱國泰世華銀行）及併案債權人日
    盛國際商業銀行股份有限公司（下稱日盛銀行）、台新國際
    商業銀行股份有限公司（下稱台新銀行）為共同被告，訴請
    撤銷原法院95年度執字第4358號暨併案之95年度執字第7158
    號、97年度執字第11011號等強制執行事件之執行程序，嗣
    經原審為被上訴人全部之勝訴判決後，僅上訴人國泰世華銀
    行、日盛銀行等2人就其敗訴部分提起本件上訴，因強制執
    行法第14條之債務人異議之訴，係以排除執行名義之執行力
    為目的，相對人（債權人）雖有數人，但其彼此間之執行名
    義個別，核屬通常之共同訴訟，並無合一確定之必要，是上
    訴人國泰世華銀行、日盛銀行等2人上訴之效力並不及於同
    造未提起上訴之當事人台新銀行，故被上訴人對原審共同被
    告台新銀行之請求部分，因未上訴而告確定，並不在本件之
    審理範圍內，該等事實理由亦不再列入本判決中，本院之審
    理範圍僅為被上訴人對於上訴人國泰世華銀行、日盛銀行之
    請求部分是否有理由，合先敘明。
貳、實體方面
一、被上訴人方面
(一)、被上訴人於原審起訴主張：上訴人國泰世華銀行、日盛銀行
    先後於民國（下同）95年5月23日、同年8月3日持臺灣臺中
    地方法院（下稱臺中地院）94年度票字第24888號本票裁定
    、臺中地院95年度票字第3999號本票裁定為執行名義，向原
    法院民事執行處聲請強制執行伊於第三人處之薪資債權金額
    各新臺幣（下同）183,735元、180,635元，經原法院民事執
    行處以95年度執字第4358號、95年度執字第7158號受理在案
    後，並將95年度執字第7158號併入95年度執字第4358號而仍
    繼續執行中。然查，伊固曾分別於93年10月及同年3月間欲
    向上訴人國泰世華銀行、日盛銀行申辦信用貸款，並填寫申
    請書及簽立本票交由渠等之承辦人員攜回審核，惟迄未收到
    上訴人國泰世華銀行、日盛銀行任何貸與之款項，則上訴人
    國泰世華銀行、日盛銀行既未為借款之交付，兩造間即無消
    費借貸關係存在，是上訴人國泰世華銀行、日盛銀行所持上
    開執行名義上所表彰之本票債權之原因關係債權既均不存在
    ，渠等向原法院民事執行處聲請對伊強制執行之95年度執字
    第4358號、95年度執字第7158號強制執行事件之執行程序，
    自均應予撤銷。為此，爰依強制執行法第14條規定提起本訴
    ，並聲明求為如原審判決主文第1項所示之判決。
(二)、被上訴人於本院補充陳述：
  1.關於上訴人國泰世華銀行部分主要在於，被上訴人於簽完文
    件之後，由銀行的人把這些文件帶回銀行作業，之後到底有
    無把帳戶及款項交付被上訴人？雖上訴人有提出三張有摺交
    易憑證，但從原審卷內被上訴人薪資單上可以知道，在93年
    10月18日被上訴人在山上工作，並沒有請假；且款項在紀錄
    上是15日撥款，也是被上訴人認為當時承辦人員把被上訴人
    的印章帶走及把款項領走的原因。
  2.關於上訴人日盛銀行部分，上訴人說原審撤銷的範圍包括小
    額訴訟的96執字第18343號部分，應有誤會，蓋被上訴人之
    所以沒有在原審爭執小額訴訟有兩個理由，一是小額訴訟是
    判決，有既判力，與原審其他訴訟的程序不同；二是小額訴
    訟金額相對較小，因此，情形雖相同，但於原審並未就小額
    訴訟部分作爭執，但不表示被上訴人有取得款項。再者，被
    上訴人申請款項時都有在上面簽名也同時在領收紀錄上簽名
    ，但此部分到底把資料帶回去的人及之後的作業情形，何人
    把存摺交給被上訴人？因被上訴人並沒有離開山上，而上訴
    人也說在櫃台領的可能性比較大，故就事實的交付情形大有
    疑問。
二、上訴人方面
(一)、上訴人國泰世華銀行部分：
  1.上訴人國泰世華銀行於原審以：被上訴人已自承曾向伊申辦
    信用貸款，而據被上訴人於93年10月13日所填具之存款相關
    業務申請書所示，被上訴人已申請啟用聯行臨櫃提款密碼，
    且於金融卡卡號欄位處因有誤繕而於塗改處蓋有私章，而此
    私章樣式亦同於被上訴人留存於伊之印鑑樣式，被上訴人復
    於94年11月9日申請變更印鑑樣式，是被上訴人信用貸款申
    請書上所載存入之000000000000帳號如非被上訴人持有，則
    何須申請印鑑樣式變更？再依上開帳號之交易明細資料所示
    ，伊確於93年10月15日將23萬元撥入被上訴人所開立之該帳
    號內。是被上訴人與伊間既有金錢借貸之合意，伊復將貸與
    之款項撥入被上訴人之帳戶，被上訴人與伊間之消費借貸契
    約當已成立並生效。被上訴人既未舉出其他消滅或妨礙上訴
    人國泰世華銀行請求之事由，則其之聲明即非可採等語，資
    為抗辯，並聲明求為駁回被上訴人於原審之請求。
  2.於本院補充抗辯：
  (1)系爭000000000000帳號帳戶係基於被上訴人於93年10月13日
    所親自填寫之「國泰世華銀行存款相關業務申請書」及「印
    鑑卡」等文件所辦理，雖係由上訴人之承辦人員攜回銀行作
    業後所辦理，惟上開文件所留存之印鑑章均為被上訴人所親
    自簽名及留存而為其所不否認，是被上訴人確曾向上訴人申
    請開立系爭帳戶。又因係申請後再攜回銀行作業，故其帳號
    及金融卡係事後填補，自屬當然，並無礙被上訴人已開立系
    爭帳號之事實。又系爭帳戶之開立係由上訴人事後作業，僅
    需憑前開申請書及印鑑卡即可辦理，無須使用被上訴人所約
    定往來之印鑑章；且該印鑑章係被上訴人事後領取存簿金融
    卡及存款金額所必需，依銀行實務及社會通念，無從想像申
    請存款帳戶後需將印鑑章交付與銀行，是被上訴人之印鑑章
    必由其所自行保管。
  (2)再者，依系爭帳戶之交易資料所載，被上訴人曾於93年10月
    18日於上訴人之中港分行辦理交易三筆，分別為現金存入6
    萬5千元、轉帳支出15萬元及辦理轉帳支出6萬5千元，而該
    三筆交易均屬有摺交易，亦即係由領取人臨櫃憑系爭帳戶存
    摺辦理，且其中轉帳支出之交易，尚需蓋用往來印鑑章，故
    可證明系爭帳戶之存摺及金融卡業由被上訴人或其所授權之
    人所領取。則上訴人業於93年10月15日將所核貸與被上訴人
    之23萬元款項，以轉帳方式存入系爭帳戶，而被上訴人於撥
    款後既已有憑存摺及印鑑章領取款項之事實，足證系爭帳戶
    之存摺及印鑑章均由被上訴人所支配，是兩造見確有借貸關
    係存在。
(二)、上訴人日盛銀行部分：
  1.上訴人日盛銀行於原審以：被上訴人於93年3月9日向伊借款
    27萬元，分別簽立消費性貸款約定書、本票，而伊依消費性
    貸款約定書第2條約定，扣除帳戶管理費及保險費後，已將
    257,550元撥入被上訴人於伊銀行之00000000000000號帳戶
    內。另據被上訴人於伊銀行之存款帳戶及信託帳戶相關業務
    往來申請書所示，上開帳戶之金融卡及密碼函已由被上訴人
    領迄並簽收，日後該帳戶款項之使用並均透過金融卡轉帳及
    金融卡提領交易，並未臨櫃現金提款，足資證明此貸款係由
    被上訴人使用，是伊已依被上訴人所簽立之消費性貸款約定
    書、本票，將款項貸予被上訴人，被上訴人與伊間業已成立
    消費借貸關係等語，資為抗辯，並聲明求為駁回被上訴人於
    原審之請求。
  2.於本院補充抗辯：
  (1)查原法院95年度執字第4358號清償債務執行命令，業已包含
    原法院96年12月25日96執義字第18343號清償借款強制執行
    事件，而該事件所據為執行之執行名義即原法院96年度投小
    字第1123號民事確定判決，乃兩造間之另筆債權債務關係，
    被上訴人並未就其上所載之債權起訴爭執，然原法院一併撤
    銷前揭4358號執行命令，致前開18343號強制執行事件失其
    所附麗，而自始撤銷其強制執行程序，已有未經請求而判決
    之違誤。
  (2)次查，上訴人就交付金融卡及密碼函予被上訴人之事實，業
    已提出存款帳戶及信託帳戶相關業務往來申請書、印鑑卡佐
    證，而該開戶資料上簽名之真正，被上訴人並不爭執，依民
    事訴訟法第358條之規定，自可推定為真正。又參諸被上訴
    人於辦理本案系爭之信用貸款30萬元時，同時申辦現金卡15
    萬元之申請書上「乙○○」之簽名，與本案存款帳戶及信託
    帳戶相關業務往來申請書、消費性貸款契約書、本票相同乙
    情，自可證明被上訴人確於上訴人處開立00000000000000號
    活期存款帳戶，並領訖金融卡及密碼無誤。被上訴人空言否
    認為領訖金融卡及密碼函，為何要在存款帳戶及信託帳戶相
    關業務往來申請書上領訖之欄位另行簽名蓋章確認呢？此部
    分依舉證責任分配之法則，應由被上訴人舉證。
  (3)兩造間已依消費借貸之合意簽立消費性貸款契約書、本票、
    存款帳戶及信託帳戶相關業務往來申請書、印鑑卡等文件，
    且上訴人已將借貸之款項撥入被上訴人所有之上開存款帳戶
    ，則該帳戶之資金已屬被上訴人所有，可隨時動支使用，日
    後被上訴人如何使用該帳戶之資金已非上訴人所左右。故兩
    造間自已有效成立消費借貸契約。現因被上訴人無法償還借
    貸之款項，上訴人執借貸時簽立之本票聲請裁定後強制執行
    被上訴人支薪資抵債，於法並無不合。
三、原審經審酌兩造所提出之攻擊防禦方法後，以上訴人就其等
    已將借款金額交付予被上訴人或被上訴人所授權之人，兩造
    間消費借貸關係已成立並生效之事實，無法舉證證明，而認
    被上訴人主張系爭本票之原因關係不存在，系爭執行名義成
    立前有妨礙債權人請求之事由發生，並本於強制執行法第14
    條第2項規定，提起本件債務人異議之訴，為有理由，因而
    判決如原審判決主文第1項所示。上訴人對於原審上開判決
    聲明不服，提起上訴，求為：(一)原判決廢棄。(二)被上訴人在
    第一審之訴駁回。(三)第一、二審訴訟費用由被上訴人負擔。
    被上訴人則答辯聲明：(一)上訴駁回。(二)訴訟費用由上訴人負
    擔。
四、得心證之理由
(一)、被上訴人主張：上訴人國泰世華銀行、日盛銀行依序分別於
    95年5月23日、同年8月3日持臺中地院94年度票字第24888號
    本票裁定、臺中地院95年度票字第3999號本票裁定為執行名
    義，向原法院民事執行處聲請強制執行被上訴人於第三人處
    之薪資債權金額各183,735元、180,635元，並經原法院民事
    執行處以95年度執字第4358號清償票款強制執行事件、95年
    度執字第7158號清償票款強制執行事件及其後95年度執字第
    7158號併入95年度執字第4358號之事實，為上訴人國泰世華
    銀行、日盛銀行所不爭執，並經本院調取95年度執字第4358
    號、95年度執字第7158號強制執行事件卷宗查閱無誤，堪信
    為真正。
(二)、按執行名義無確定判決同一之效力者，於執行名義成立前，
    如有債權不成立或消滅或妨礙債權人請求之事由發生，債務
    人亦得於強制執行程序終結前提起異議之訴，強制執行法第
    14條第2項定有明文。復按債務人異議之訴，以排除執行名
    義之執行力為目的，上開規定所謂強制執行程序終結，係指
    執行名義之強制執行程序終結而言，執行名義之強制執行程
    序，進行至執行名義所載債權全部達其目的時，始為終結。
    經查，原法院民事執行處95年度執字第4358號、95年度執字
    第7158號強制執行事件受理後，已就被上訴人對第三人行政
    院國軍退除役官兵輔導委員會清境農場於每月應領取之薪津
    債權核發扣押命令及移轉命令，並據以按月扣薪清償債務，
    迄今上開執行名義所載之債權並未全部受償等情，此已據本
    院調取前揭強制執行事件案卷核閱無誤，是系爭強制執行事
    件之執行程序既尚未終結，被上訴人以國泰世華銀行、日盛
    銀行之本票債權不存在，而對上訴人國泰世華銀行、日盛銀
    行提起本件債務人異議之訴，於法並無不合。
(三)、被上訴人雖主張：伊係為向國泰世華銀行、日盛銀行借貸始
    簽發前開本票，但國泰世華及日盛銀行並未將借貸之款項交
    付予被上訴人，且伊迄未收到任何款項，雙方之借貸關係不
    存在。然國泰世華、日盛銀行已分別於93.10.15.及93.3.9.
    將被上訴人所借貸之款項扣除帳戶管理及保險費後，各匯入
    23萬元、25萬7550元至上訴人在其銀行所開立之帳戶內，此
    已分據國泰世華銀行提出存款相關業務申請書、印鑑卡、AI
    PBK交易明細表消費性貸款約定書、本票、授權書為證，日
    盛銀行亦提出消費性貸款約定書、本票及歷史交易明細影本
    為憑，被上訴人就各該貸款申請書之簽名及本票上簽名、蓋
    章之真正復不爭執，可見被上訴人確有向上訴人申請貸款，
    且上訴人國泰世華銀行及日盛銀行亦已將借款撥入前開各帳
    戶之事實，已甚明確。再查，前開各帳戶既係被上訴人本人
    所申請開立，於借款撥入其帳戶之同時，上訴人即已完成金
    錢之交付，被上訴人空言：伊未收到借款，與事證不符，自
    無可採。被上訴人雖又抗辯稱：上訴人未通知伊貸款是否通
    過，伊以為借貸未通過云云。然被上訴人既自承其係為購車
    之目的而向各銀行申請貸款，並已簽立了貸款申請書及本票
    （見本院卷第65頁反面～68頁），則其就各該借款是否核准
    ，是否已撥入其帳戶，衡情當會十分在意，豈有不加查詢，
    於核貸未過亦未要求銀行返還其所簽發本票之可能？倘被上
    訴人確不知有撥款之實，前開銀行帳戶亦非其所有，則何以
    於國泰世華銀行及日盛銀行向法院聲請核發本票裁定時均無
    異議，而任令本票裁定確定？倘被上訴人不知借款已核貸，
    又何以於上訴人國泰世華銀行持前開本票裁定向執行法院聲
    請強制執行，經執行處先後於95.5.24、95.8.24、97.1.3 1
    、97.8.4向其任職之清境農場核發禁止債務人收取，並將債
    權移轉予國泰世華銀行、及應由債權人收取之執行命令時均
    無異議，在上訴人日盛銀行聲請強制執行，並經執行法院於
    97.8.7.核發禁止被上訴人收取及應移轉債權予日盛銀行之
    命令時，甚至其後與國泰銀行併案執行所核發之執行命令亦
    均無異議，而迄至98年7月1日始提起本件債務人異議之訴？
    總計，自95年5月被強制執行扣押薪資迄其起訴為止，被上
    訴人被執行扣薪之期間，已長達兩年之久，倘被上訴人所言
    為真，則其又何以甘心其薪水無端被執行而毫無爭執或異議
    ，殊難令人想像，被上訴人空言：不知借款是否核准，伊以
    為沒有過云云，與經驗法則不符，礙難遽採。
(四). 就國泰世華銀行之部分：
  1.查上訴人國泰世華銀行係於93年10月15日將被上訴人向上訴
    人國泰世華銀行申請借貸之金額23萬元撥入以被上訴人名義
    在上訴人國泰世華銀行處所開立之000000000000帳號帳戶內
    一節，有000000000000帳號之交易明細資料在卷可佐，復為
    被上訴人所不爭執，雖被上訴人否認該帳戶係其所有或授權
    他人所開立，並爭執其迄未收到該帳戶之存摺、金融。然參
    諸被上訴人於93年10月13日所填具之國泰世華銀行存款相關
    業務申請書，其中之內容有記載存款帳號000000000000，並
    蓋用被上訴人之印文，且於金融卡卡號欄位處因有誤繕而於
    塗改處蓋有被上訴人之印文，而此印文樣式亦同於被上訴人
    留存於上訴人國泰世華銀行之印鑑樣式等情，有上開存款相
    關業務申請書在卷可憑，雖被上訴人否認上該印文係其所蓋
    用，並否認已領取金融卡，另經原審於言詞辯論時當庭勘驗
    上開存款相關業務申請書原本之結果亦顯示：其金融卡卡號
    欄位位置，有2組號碼，左邊為類似藍色或黑色書寫號碼類
    似1210，但其上有2條黑色書寫之橫線，並蓋用被上訴人之
    印文，右邊是以黑色書寫之20275號碼（見原審98年2月11日
    言詞辯論筆錄），然其金融卡卡號欄位有塗改之情形，但於
    塗改處已蓋有被上訴人之印章，其印文與其留存於國泰銀行
    之印鑑樣式互核相符，已如前述，且被上訴人之上開帳戶，
    於開戶後之93.10.18.計有三筆交易，其中二筆取款憑條上
    有關被上訴人乙○○印文確與其印鑑相符並為真正一節，亦
    經被上訴人本人自認無誤，依上訴人於原審所提之交易代號
    說明，該三次交易復均屬有摺交易，倘被上訴人所言非虛，
    即其迄未取得存摺及印鑑章，則何來前開三筆交易？
  2.又查，依一般銀行之實務，系爭帳戶之開立僅憑被上訴人之
    申請及印鑑卡即可為之，並無使用被上訴人印鑑章之必要，
    且存戶與銀行之往來交易，依約係核對印文與客戶所留存之
    印鑑章是否相符為憑，故印鑑章之重要性，為一般人所明知
    ，被上訴人是否可能逕將印鑑章交由銀行行員攜回，並任其
    蓋章達一星期之久，甚至於取回印鑑章之後，就申貸情形及
    存摺、金融卡是否核發均不加查詢，即誤認核貸案未通過，
    而任由他人長期使用其存摺及金融卡之可能，已非無疑。更
    有進者，被上訴人曾於94年11月9日向國泰世華銀行辦理印
    鑑章之變更（原審卷第41、42頁），揆諸常情，前開000000
    000000號帳戶，若非係被上訴人在國泰世華銀行所開立之帳
    戶，其何須就該帳戶辦理印鑑章之變更？復按，自被上訴人
    申請貸款及國泰世華銀行撥款入其帳戶至被上訴人申請變更
    印鑑已有一年有餘，若非兩造間確有借款關係，且被上訴人
    已自行或授權他人領用系爭存摺及金融卡，其於變更印鑑時
    就各帳戶內之明細又何以毫無質疑或異議？由被上訴人在國
    泰世華銀行前開帳戶往來多達三十三筆，及被上訴人就本票
    裁定均無異議等情，可證系爭帳戶之存摺、印鑑及金融卡業
    由被上訴人或其所授權之人所領取並使用，兩造間之借貸關
    係確已存在，是以前揭金融卡卡號欄內數字之記載，縱係行
    員將申請書原本攜回銀行作業之後，再填寫存款帳戶之號碼
    及金融卡卡號，亦不足資以證明被上訴人未取得其存款及帳
    戶，更不足以據以證明被上訴人未取得系爭借款。此外，被
    上訴人又無法舉證證明其存摺、印章或金融卡有可被盜用之
    情，空言否認伊未收到借款，兩造間之借貸關係不存在云云
    ，自無可採。
  3.依上所述，本件上訴人國泰世華銀行既已證明將借款金額23
    萬元撥入被上訴人在該銀行之帳戶，被上訴人欲如何使用或
    授權他人使用，其金錢流向如何復屬被上訴人個人之事，與
    被上訴人間消費借貸關係已成立並生效之事實均不生影響。
    上訴人國泰世華銀行因依消費借貸關係所取得之本票聲請強
    制執行，自無不合，被上訴人既無法舉證證明有何消滅或妨
    礙執行名義之事由存在，其提起本件債務人異議之訴，請求
    撤銷上訴人國泰世華銀行所為之執行程序，洵無可採。
(五)、就上訴人日盛銀行而言：
  1.查上訴人日盛銀行係於93年3月9日將被上訴人向上訴人日盛
    銀行申請借貸之金額27萬元，扣除帳戶管理費及保險費後，
    將257,550元撥入以被上訴人名義在上訴人日盛銀行處所開
    立之00000000000000號帳戶內一節，有00000000000000帳號
    之交易明細資料在卷可佐，依被上訴人所填載之消費性貸款
    約定書、日盛銀行存款帳戶及信託帳戶相關業務往來申請書
    上已載明存款帳號為：00000000000000，另於前述存款帳戶
    及信託帳戶相關業務往來申請書中，有關金融卡及密碼函領
    迄簽收欄，亦有被上訴人之簽名及蓋章等情，此有前述消費
    性貸款約定書、存款帳戶及信託帳戶相關業務往來申請書在
    卷可憑，依民事訴訟法第358條之規定：「私文書經本人或
    其代理人簽名、蓋章或按指印或有法院或有公證人之認證者
    ，推定為真正」被上訴人就各該開戶資料及本票上簽名蓋章
    之真正既已自認，即可推定其已收到金融卡及存摺、密碼函
    ，被上訴人既無法舉出反證推翻前開推定，空言否認自無可
    採。
  2.更查，上訴人於撥款後，曾於93.3.9.1 3：48分撥打0000-0
    000000號行動電話與被上訴人確認借戶撥款一節，已據日盛
    銀行提出信貸撥款作業表單影本為憑（本院卷第106 頁）；
    參諸該行動電話號碼與被上訴人於94.11.9.向國泰銀行申請
    變更印鑑卡上留之行動電話號碼「0000-000000」互核又相
    符合，可見該行動電話確為被上訴人所使用，且被上訴人已
    明知其借款已入帳無訛。再由被上訴人於93.4.16.曾以金融
    卡掛失止付為由，向上訴人日盛銀行申請補發新卡，倘被上
    訴人未領取金融卡又何有向日盛銀行申領新卡之必要？倘上
    訴人日盛銀行未撥款至其帳戶之內，被上訴人於申請補發新
    卡時又何以未提出異議或質疑？觀之被上訴人前開帳戶內自
    撥款後至95年9月1日最後一筆交易，交易之筆數多達數十筆
    ，交易期間亦長達二年之久，其間被上訴人又曾向上訴人日
    盛銀行申領新的金融卡，可證被上訴人向日盛銀行申請之金
    融卡、存摺及密碼函確已領訖，並由被上訴人本人或授權他
    人使用，否則被上訴人自無在明知借款已撥入其帳戶之情況
    下，就各筆之交易，包括提、領款及轉帳均無爭執之可能！
  3.依上所述，日盛銀行既已將被上訴人申請借貸之金額27萬元
    ，扣除帳戶管理費及保險費後，將257,550元撥入被上訴人
    在該銀行所開立之帳戶中，其與被上訴人間消費借貸關係即
    已成立並生效。被上訴人復無法舉證證明其存摺、印鑑或金
    融卡有何被冒用或盜用之情，空言否認兩造間借貸關係之存
    在並據以提起本件異議之訴，即無可採。更何況，上訴人日
    盛銀行除前開本票裁定外，尚對被上訴人另有一筆金額29,8
    30元之小額借款債權，且已獲得勝訴判決確定在案（即南投
    地方法院96年投小字第3999號民事確定判決），此部分之確
    定債權，業經日盛銀行持前開確定判決為執行名義，向原法
    院執行處聲請強制執行（96年執字第18343號）及與其本票
    裁定之強制執行事件（即95年執字第7158號）併案執行，嗣
    經執行法院併入95年執字第4358號之執行事件，此已經本院
    調閱前開執行卷宗核閱無訛，則在該確定判決所表彰之債權
    未經清償或消滅之情況下，被上訴人又何能請求將95年執字
    第4358號及7158號之執行程序予以撤銷？被上訴人復無法舉
    證證明有何妨礙或消滅日盛銀行前揭執行名義之事由存在，
    其提起本件異議之訴，請求撤銷95年執字第4358號、7158號
    強制執行事件所為之執行程序，亦屬無據，應予駁回。
五、綜上，本件債務人異議之訴無從准許，已如前述，原審逕以
    上訴人無法證明消費借貸關係已成立並生效之事實，據以撤
    銷同院95年執字第4358號、7158號強制執行事件所為之執行
    程序，尚有未洽，上訴意旨指摘及此求予將原判決不利於己
    之部分予以廢棄改判，核屬有據，爰將原判決不利於上訴人
    國泰銀行、日盛銀行之部分予以廢棄，並駁回被上訴人對其
    二人之請求如主文所示。
六、本件待證事實已臻明確，兩造其餘之攻擊、防禦方法及調查
    證據之聲請（按被上訴人於本院又聲請傳喚日盛銀行之承辦
    人員蘇嗣育）經本院斟酌後，因被上訴人無法舉證明其有何
    被冒用或盜用存摺、金融卡及印章之情，認均不足以影響本
    判決之結果，自無逐一詳予論駁及調查之必要，併此敘明。
七、據上論結，本件上訴為有理由，應依民事訴訟法第450條、
    第78條判決如主文。
中    華    民    國    99    年    6     月    29    日
                民事第二庭    審判長法  官  邱森樟
                                    法  官  翁芳靜
                                    法  官  謝說容
以上正本係照原本作成。
不得上訴。
                                    書記官  胡美娟
中    華    民    國    99    年    6     月    30    日
                                                      Ｖ

司法院資訊處製作；財團法人民間司法改革基金會備份。
